【裁判字號】    98,易,1988
【裁判日期】    980909
【裁判案由】    竊盜等
【裁判全文】
臺灣板橋地方法院刑事判決              98年度易字第1988號
公  訴  人  臺灣板橋地方法院檢察署檢察官
被      告  乙○○
                    （現羈押於臺灣臺北看守所）
上列被告因竊盜案件，經檢察官提起公訴（98年度偵字第14654
號），嗣因被告就被訴事實為有罪之陳述，本院告知被告簡式審
判程序之旨，並聽取當事人之意見後，裁定改依簡式審判程序進
行，判決如下：
    主  文
乙○○犯如附表所示之罪，均累犯，各處如附表所示之刑。應執
行有期徒刑玖月，如易科罰金，以新台幣壹仟元折算壹日。
    事  實
一、乙○○前因施用毒品案件，經本院於民國95年10月30日以95
    年度簡字第5861號判處有期徒刑6 月，並於95年12月4 日確
    定；復因詐欺案件，經本院於96年3 月13日以96年度簡字第
    543 號判處有期徒刑4 月，並於96年4 月13日確定。嗣經入
    監執行後，上開二罪復經本院以96年度聲減字第1312號裁定
    減刑，並定其應執行刑為有期徒刑4 月，而於96年7 月16日
    執行完畢。
二、詎乙○○猶不知悔改，竟與周英賢（另由檢察官偵查中）共
    同基於意圖為自己不法所有之竊盜犯意聯絡，於如附表所示
    之時間、地點，趁如附表所示之各該被害人甲○○、丁○○
    、丙○○未注意之際，以如附表所示之竊盜手法，分別竊取
    如附表所示之財物得手。嗣經丁○○報警處理後，警方循線
    查獲如附表編號二所示之竊盜犯行；而乙○○在如附表編號
    一、三所示之犯罪未被警方發覺之前，主動向警方承認此等
    竊盜犯行，進而接受本院裁判，始另查獲此等竊盜犯行。
三、案經丁○○訴由臺北縣政府警察局板橋分局報告臺灣板橋地
    方法院檢察署檢察官偵查起訴。
    理  由
壹、程序方面：
    按本件被告乙○○所犯係死刑、無期徒刑、最輕本刑為3 年
    以上有期徒刑以外之罪，其於準備程序就前揭被訴事實為有
    罪之陳述，經法官告知簡式審判程序之旨，並聽取其與公訴
    人之意見後，本院認無不得或不宜改依簡式審判程序進行之
    處，爰依刑事訴訟法第273 條之1 第1 項，裁定本件改依簡
    式審判程序進行，合先敘明。
貳、實體方面：
  一、訊據被告乙○○對於前開時、地竊盜之犯罪事實均已坦承
      不諱，核與其於警詢、偵查中所供大致相符，亦與共同被
      告周英賢於警詢中所供互核一致，尚無明顯矛盾或不合常
      情之處；又如附表所示之財物分別遭竊之事實，亦經告訴
      人丁○○、被害人甲○○、丙○○於警詢中各自陳明在卷
      ；嗣告訴人丁○○之手機遭竊後，確係使用於被告所申設
      之0000000000號門號，此亦有通聯調閱查詢單影本在卷可
      按。綜上所述，足徵被告之自白核與事實相符，其所為自
      白當可採信，是以本件事證已臻明確，被告之犯行應堪認
      定。
  二、核被告所為，均係犯刑法第320 條第1 項之竊盜罪。被告
      與周英賢就上開三次竊盜犯行，均有犯意聯絡及行為分擔
      ，皆為共同正犯。被告所犯上開三次竊盜犯行，犯意各別
      ，且係分別所為，應分論併罰之。被告前有如犯罪事實欄
      所載之論罪科刑及執行完畢之紀錄，此有臺灣高等法院被
      告前案紀錄表1 份在卷可按，其受有期徒刑執行完畢，於
      5 年以內故意再犯本件最重本刑為有期徒刑以上之罪，均
      為累犯，應依刑法第47條第1 項規定，各加重其刑。又本
      件警方之所以約詢被告，乃係因告訴人丁○○失竊之手機
      使用於被告所申設之前揭門號，故警方固已合理懷疑被告
      涉有竊盜丁○○財物之罪嫌。但觀諸卷內被告警詢筆錄所
      載，就如附表編號一、三所示之其餘二件竊盜犯行，乃係
      被告主動向警方告知，而警方於被告主動告知此等犯行以
      前，並無任何相關線索，自難謂警方已就此等部分合理懷
      疑亦係被告所為。顯見被告乃係對於此等未被發覺之犯罪
      自首，進而接受本院裁判，爰酌依刑法第62條前段規定，
      就如附表編號一、三所示竊盜部分，各減輕其刑。
  三、本院審酌被告正值壯年，不思依循正軌賺取財物，竟接連
      以前揭手法，竊取如附表所示之財物，造成各該告訴人及
      被害人之權益受損，致使社會治安益形敗壞，是被告所為
      自應分別受有相當程度之刑事非難；惟另考量被告於犯後
      已能坦承犯行，兼衡被告之犯罪動機、目的、智識程度非
      高（學歷為高職肄業）、家庭經濟狀況等一切情狀，酌情
      分別量處如主文所示之刑，並諭知易科罰金之折算標準，
      且定其應執行之刑，復諭知易科罰金之折算標準，以資懲
      儆。
據上論斷，應依刑事訴訟法第273 條之1 第1 項、第299 條第1
項前段，刑法第28條、第320 條第1 項、第51條第5 款、第47條
第1 項、第62條前段、第41條第1 項前段，大法官釋字第366 號
、第662 號解釋，判決如主文。
本案經檢察官黃筵銘到庭執行職務。
中    華    民    國    98    年    9     月    9     日
                  刑事第二十一庭  法  官  陳信旗
┌─────────────────────────────────────┐
│附表                                                                      │
├──┬──────────────┬───┬──────┬────────┤
│編號│犯罪事實                    │罪名  │宣告刑      │備註            │
├──┼──────────────┼───┼──────┼────────┤
│一  │被告與周英賢於民國98年3 月6 │共同竊│有期徒刑3 月│                │
│    │日上午8 時30分許，共騎1 台機│盜    │，如易科罰金│                │
│    │車至臺北縣板橋市○○街108 號│      │，以新台幣1 │                │
│    │早餐店前，見甲○○將其所有之│      │千元折算1 日│                │
│    │手提包1 只（其內有現金新台幣│      │            │                │
│    │3 百元、消費券3 千6 百元、金│      │            │                │
│    │融卡5 張、信用卡、駕照各2 張│      │            │                │
│    │、身分證、健保卡各1 張、手機│      │            │                │
│    │1 支等物）放置於機車置物箱內│      │            │                │
│    │，即由被告下車佯裝購買早餐以│      │            │                │
│    │遮蔽甲○○之視線，周英賢則趁│      │            │                │
│    │機翻開甲○○機車之置物箱，而│      │            │                │
│    │竊取上開手提包得手。        │      │            │                │
├──┼──────────────┼───┼──────┼────────┤
│二  │被告與周英賢於民國98年3 月30│共同竊│有期徒刑5 月│嗣經丁○○報警處│
│    │日上午8 時30分許，各騎1 台機│盜    │，如易科罰金│理後，警方查得董│
│    │車至臺北縣板橋市○○路308 巷│      │，以新台幣1 │映菁左開手機失竊│
│    │1 號早餐店前，見丁○○將其所│      │千元折算1 日│後，由被告所申設│
│    │有之灰色大包1 只（其內有現金│      │            │之門號在使用，遂│
│    │新台幣1 萬7 千元、消費券2 千│      │            │循線查獲上情。  │
│    │元、桃紅色皮夾、粉紅色化妝包│      │            │                │
│    │各1 只、存摺3 本、提款卡、信│      │            │                │
│    │用卡各4 張、身分證、健保卡、│      │            │                │
│    │駕照、悠遊卡、門禁卡、中華電│      │            │                │
│    │信員工識別證各1 張、手機、隨│      │            │                │
│    │身碟各1 支等物）放置於機車腳│      │            │                │
│    │踏板上，即由被告下車佯裝購買│      │            │                │
│    │早餐以遮蔽丁○○之視線，周英│      │            │                │
│    │賢則趁機竊取上開大包得手。  │      │            │                │
├──┼──────────────┼───┼──────┼────────┤
│三  │被告與周英賢於民國98年4 月25│共同竊│有期徒刑3 月│                │
│    │日上午8 時50分許，共騎1 台機│盜    │，如易科罰金│                │
│    │車至臺北縣板橋市○○○路與實│      │，以新台幣1 │                │
│    │踐路口附近之某早餐店前，見楊│      │千元折算1 日│                │
│    │友邦將其所有之錢包1 只（其內│      │            │                │
│    │有現金新台幣7 千元、身分證、│      │            │                │
│    │健保卡各2 張等物）放置於機車│      │            │                │
│    │置物箱內，即由被告下車佯裝購│      │            │                │
│    │買早餐以遮蔽丙○○之視線，周│      │            │                │
│    │英賢則趁機翻開丙○○機車之置│      │            │                │
│    │物箱，而竊取上開錢包得手。  │      │            │                │
└──┴──────────────┴───┴──────┴────────┘
上列正本證明與原本無異。
如不服本判決，應於判決送達後10日內敘明上訴理由，向本院提
出上訴狀 (應附繕本) ，上訴於臺灣高等法院。其未敘述上訴理
由者，應於上訴期間屆滿後20日內向本院補提理由書「切勿逕送
上級法院」。
                                  書記官  陳金鳳
中    華    民    國    98    年    9     月    9     日
附錄本判決論罪之法條：
刑法第320 條
    意圖為自己不法之所有或第三人不法之所有，而竊取他人之
    動產者，為竊盜罪，處5 年以下有期徒刑、拘役或5 百元以
    下罰金。
    意圖為自己或第三人不法之利益，而竊佔他人之不動產者，
    依前項之規定處斷。
    前二項之未遂犯罰之。


司法院資訊處製作；財團法人民間司法改革基金會備份。
